---
title: "Tarea10"
author: "Yimmy Eman"
date: '2022-07-01'
output: pdf_document
---

```{r setup, include=FALSE}
knitr::opts_chunk$set(echo = TRUE)
```

Instala y carga el paquete MASS en R. En él hay una tabla de datos llamada birthwt sobre factores que pueden incidir en el peso de los niños al nacer.

```{r}
library(MASS)
df <- birthwt
```

## Pregunta 1
Utiliza str() y head() para explorar la estructura, y con help(), mirar el significado de cada variable. 

```{r}
str(df)
head(df, 5)
```

### Significado de las variable:
- low: Indicador de peso al nacer inferior a 2,5 kg.
- race: raza de la madre (1 = blanca, 2 = negra, 3 = otra).


## Pregunta 2
Calcula una tabla de frecuencias relativas marginales de los pares raza de la madre y peso inferior a 2.5 kg o no, que permita ver si la raza de la madre influye en el peso del bebé.

```{r}
df1 <- df[,c("race", "low")]
head(df1,10)
prop.table(table(df1), margin = 1)
```


## Pregunta 3
Dibuja un diagrama de mosaico de la tabla del ejercicio anterior.

```{r}
t <- table(df1)
colnames(t) <- c("<2.5", ">2.5")
rownames(t) <- c("white", "black", "other")
plot(prop.table(t, margin = 1), 
     col = c("lightblue", "lightyellow"), 
     main = "Gráfico de mosaico variable \"race\" y \"low\"",
     xlab = "Raza",
     ylab = "Peso del Bebé")

```


## Pregunta 4
Dibuja un diagrama bidimensional de barras, con las barras organizadas en bloques, que permita visualizar la información de los ejercicios anteriores. Aprovecha para poner nombres adecuados a los bloques, colores a las barras y añadir una leyenda que explique qué representa cada barra.

```{r}

barplot(prop.table(t, margin = 1), 
        legend.text = row.names(t), 
        beside = T, 
        col = c("white", "darkgray", "lightgreen"),
        ylim = c(0,0.9),
        main = "Gráfico de barras variable \"race\" y \"low\"",
        )
```


## Pregunta 5
¿Se puede obtener alguna conclusión de la tabla y el diagrama de barras anterior? Argumenta tu respuesta.

Se puede concluir que el peso de los bebés mayor a 2.5 kg la raza Negra supera a la raza Blanca por más del 50%.

## Pregunta 6
Repite los cuatro ejercicios anteriores para los pares madre fumadora o no, peso inferior a 2.5 kg o no y para los pares madre hipertensa o no y peso inferior a 2.5 kg o no.

```{r}
par(mfrow = c(1,2))
df2 <- df[,c("smoke", "low")]
t2 <- table(df2)
colnames(t2) <- c("<2.5", ">2.5")
rownames(t2) <- c("No Fumador", "Fumador")
plot(prop.table(t2, margin = 1),
                col = c("lightgray", "darkgray"), 
                main = "Gráfico de mosaico variable \n\"smoke\" y \"low\"",
                xlab = "Smoke",
                ylab = "Peso del Bebé")

barplot(prop.table(t2, margin = 1), 
        legend.text = row.names(t2), 
        beside = T,
        ylim = c(0,0.9),
        main = "Gráfico de barras variable \n\"smoke\" y \"low\"",
        )
par(mfrow = c(1,1))
```
```{r}
par(mfrow = c(1,2))
df3 <- df[, c("ht", "low")]
t3 <- table(df3)
colnames(t3) <- c("<2.5", ">2.5")
rownames(t3) <- c("Sin Hipertención", "Con Hipertención")
plot(prop.table(t3, margin = 1),
                col = c("gray", "lightyellow"), 
                main = "Gráfico de mosaico variable \n \"ht\" y \"low\"",
                xlab = "Hipertención",
                ylab = "Peso del Bebé")


barplot(prop.table(t3, margin = 1), 
        legend.text = row.names(t3), 
        beside = T,
        ylim = c(0,0.9),
        col = c("gray", "lightyellow"),
        main = "Gráfico de barras variable \n\"ht\" y \"low\"",
        )
par(mfrow = c(1,1))
```

Conclusión: Las Madres con diagnóstico de hipertensión tienden a tener bebés con peso inferior a 2.5kg.


## Pregunta 7
Calcula una tabla de frecuencias relativas marginales de la terna raza de la madre, madre fumadora o no y peso inferior a 2.5 kg o no, que permita ver si la raza de la madre y su condición de fumadora o no fumadora influyen en el peso del bebé.

```{r}
df4 <- df[,c("smoke", "low", "race")]
t4 <- table(df4)
prop.table(t4, margin = 1)
```

```{r}
prop.table(t4, margin = c(1,3))
```


## Pregunta 8
Dibuja un diagrama de mosaico de la tabla del ejercicio anterior.

```{r}
plot(prop.table(table(df[c("smoke", "low", "race")]), margin =c(1, 3)), 
     main = "Gráfico de mosaico de las variables \"race\", \"smoke\" y \"low\"",
     col =c("lightgreen","lightblue", "pink"))



```

