---
title: "Tarea 1 R"
author: "Yimmy Eman"
date: '2022-06-27'
output: pdf_document
---

```{r setup, include=FALSE}
knitr::opts_chunk$set(echo = TRUE)
```

## Pregunta 1

Si hubiéramos empezado a contar segundos a partir de las 12 campanadas que marcan el inicio de 2018, ¿a qué hora de qué día de qué año llegaríamos a los 250 millones de segundos? ¡Cuidado con los años bisiestos!

*Sol*

Primero llevamos 250000000 segundos a minutos
```{r}
250000000/60
```

Llevamos 4166667 minutos a horas

```{r}
4166667 / 60
```
Al no ser exacta la division, hacemos la division entera

```{r}
4166667 %/% 60
```
Y obtenemos el resto

```{r}
4166667 %% 60
```
27 minutos restan

Ahora llevamos horas a dias, es claro ver que la division no es exacta por lo tanto repetimos el proceso
```{r}
69444 %/% 24 # div entera
```

```{r}
69444 %% 24 # resto
```
```{r}
2893 %/% 365
```
Entre 2018 y 2025 hay dos que son bisiestos, por lo tanto:

```{r}
(2893 %% 365) -2 # Le quitamos 2 dias  
```
Sumando al 1 de enero de 2018 7 años, 336 días, 12 horas y 27 minutos, obtenemos que pasados 250000000 de segundos, estaríamos en el 2 de diciembre de 2025 a las 12:27.


## Pregunta 2
Crea una función en R que resuelva una ecuación de primer grado (de la forma Ax + B = 0). Es decir, los
parámetros deben ser los coeficientes (en orden) y la función tiene que devolver la solución. Por ejemplo, si
la ecuación es 2x + 4 = 0, la función tendría que devolver -2.
Una vez creada la función, utilízala para resolver las siguientes ecuaciones de primer grado:

- 5x + 3 = 0
- 7x + 4 = 18
- x + 1 = 1

```{r}
ecuacion <- function(A, B){-B/A}
```

```{r}
ecuacion(2,4)
```
```{r}
ecuacion(5,3)
```

```{r}
ecuacion(7,-14)
```
```{r}
ecuacion(1,0)
```

## Pregunta 3


```{r}
round((3*exp(1)-pi),3)
```


## Pregunta 4
```{r}
round(Mod((2+3i)^2/(5+8i)), 3)
```

