---
title: "Manejando Data Frames con R"
author: "Yimmy Eman"
date: '2022-07-01'
output: pdf_document
---

```{r setup, include=FALSE}
knitr::opts_chunk$set(echo = TRUE)
```



```{r}
df <- read.csv("../data/medals.csv", header = T)
head(df,5)
names(df)
str(df)
```

## Pregunta 1
¿Cuántos deportistas aparecen en el data frame?

```{r}
length(df$X)
```


## Pregunta 2
¿Cuántos deportistas han ganado medallas de oro? ¿Cuántos han ganado medallas de plata? ¿Y cuántos de bronce?

```{r}
gold_meadals <- length(which(df$Medal == "Gold"))
gold_meadals

silver_medals <- length(which(df$Medal == "Silver"))
silver_medals

```


## Pregunta 3
¿En cuántos lugares se han hecho olimpiadas de invierno?

```{r}
df$City <- as.factor(df$City)
length(levels(df$City))
```


## Pregunta 4
¿Cuántos hombres y cuántas mujeres hay?

```{r}
woman_count <- length(df$Event.gender[which(df$Event.gender == "W")]) 
woman_count

men_count <- length(df$Event.gender[which(df$Event.gender == "M")])
men_count
```

## Pregunta 5
¿En qué año participaron más deportistas?

```{r}
as.numeric(names(which.max(table(df$Year))))
```

## Pregunta 6
El campo NOC indica el país del ganador de la medalla. ¿Qué país puede presumir de haber ganado más medallas de oro en los juegos de invierno entre 1960 y 1996?

```{r}
df2 <- df[df$Medal == "Gold", ]
df2 <- df2[which(df2$Year >= 1960 & df2$Year <= 1996), ]
names(which.max(table(df2[,"NOC"])))
```

