---
title: "LaTeX Y RMarkdown Tarea"
author: "Yimmy Eman"
date: '2022-06-29'
output:
  pdf_document: default
  html_document:
    df_print: paged
---

```{r setup, include=FALSE}
knitr::opts_chunk$set(echo = TRUE)
```

## Pregunta 1

Donde: 

$$A = \begin{pmatrix}
1 & 2 & 3 & 4 \\
4 & 3 & 2 & 1 \\
0 & 1 & 0 & 2 \\
3 & 0 & 4 & 0 \\
\end{pmatrix}$$

$$B = \begin{pmatrix}
4 & 3 & 2 & 1 \\
0 & 3 & 0 & 4 \\
1 & 2 & 3 & 4 \\
0 & 1 & 0 & 2 \\
\end{pmatrix}$$


Realiza los siguientes productos de matrices siguiente en R:

```{r}
A = rbind(c(1,2,3,4), c(4,3,2,1), c(0,1,0,2), c(3,0,4,0))
B = matrix(c(4,3,2,1,0,3,0,4,1,2,3,4,0,1,0,2), nrow = 4, byrow = T)
A
B
```

$A\cdot B$:

```{r}
A%*%B
```

$B\cdot A$:

```{r}
B%*%A
```

$(A \cdot B)^t$:

```{r}
t(A%*%B)
```

$B^t \cdot A$:

```{r}
t(B)%*%A
```

$(A \cdot B)^{-1}$:

```{r}
solve(A%*%B)
```

$A^{-1} \cdot B^t$:

```{r}
solve(A)%*%t(B)
```


## Pregunta 2

Considera un vector de los numeros de tu DNI (puedes inventarselos) y llamalo dni. Por ejemplo, si tu DNI es 54201567K, tu vector sera

$$dni = (5,4,2,0,1,5,6,7)$$
Define el vector en `R`. Calcula con `R` el vector $dni$ al cuadrado, la raiz cuadrada del vector $dni$ y, por ultimo, la suma de todas las cifras del vector $dni$.

Redacta todo tus resultados y utiliza \LaTeX, cuando pertoque.


```{r}
dni <- c(1,9,2,2,0,3,4,2)

dni_cuadrado <- dni*dni
dni_cuadrado
dni_raiz <- sqrt(dni)
dni_raiz
suma <- sum(dni)
suma

```

## Pregunta 3
Considera el vector de las letras de tu nombre y apellido. 

$$name = (M,A,R,I,A,S,A,N,T,O,S)$$

Define dicho vector en `R`. Calcula el subvector que solo contenga tu nombre. Calcula tambien el subvector que contenga solo tu apellido. Ordenalo alfabeticamente. Crea una matriz con este vector.

Redacta todos tus resultados y utiliza \LaTeX, cuando petoque. 

```{r}
name <- c('Y','I','M','M','Y','E','M','A','N')
nombre <- name[1:5]
nombre

apellido <- name[6:9]
apellido

sort(nombre)
sort(apellido)

matriz <- matrix(name, nrow = 3, byrow = T)
matriz
```

