---
title: "Tarea R - Estructuras de Datos"
author: "Yimmy Eman"
date: '2022-06-28'
output: pdf_document
---

```{r setup, include=FALSE}
knitr::opts_chunk$set(echo = TRUE)
```

## Pregunta 1

Crea un vector llamado Harry formado por la sucesión de números consecutivos entre el -10 y 27. Pídele a
R que devuelva el elemento de índice 7. Escribe el resultado.

```{r}
Harry <- c(-10:27)
Harry
Harry[7]
```

## Pregunta 2

Da el máximo de la sucesión $100\cdot 2^n -7\cdot3^n$ con $n = 0,...,200$.

```{r}
n <- c(0:200)
result <- sapply(n, FUN = function(n){100*2^n-7*3^n})
max(result)
```

## Pregunta 3


Crea la sucesión de números consecutivos entre 0 y 40. A continuación, crea el vector $3\cdot 5^n-1$  con $n = 0, . . . , 40$. Ponle como nombre x. Ahora, da el subvector de los elementos que son estrictamente mayores a 3.5.

```{r}
n <- c(0:40)
vector <- sapply(n, FUN=function(n){3 * 5^n - 1})
vector[which(vector>3.5)]
```

## Pregunta 4

Crea una función que devuelva la parte real, la imaginaria, el módulo, el argumento y el conjugado de un
número, mostrando solo 2 cifras significativas.

RECOMENDACIÓN: En algún momento hará falta utilizar vectores

```{r}
funcion <- function(x){
  parte_real <- Re(x)
  parte_imaginaria <- Im(x)
  modulo <- Mod(x)
  conjugado <- Conj(x)
  argumento <- Arg(x)
  print(c(parte_real, parte_imaginaria, modulo, conjugado, argumento),2)
}

funcion(3+2i)
```

## Pregunta 5

Crea una función que resuelva ecuaciones de segundo grado (de la forma $Ax^2 + Bx + C = 0$). No importa,
por ahora, que tengas en cuenta las ecuaciones de segundo grado que no tienen solución real.
RECOMENDACIÓN: En algún momento hará falta utilizar vectores

```{r}
ec2grado <- function(A,B,C){
  sol <- c((-B+sqrt(B^2-4*A*C)/(2*A)),(-B-sqrt(B^2-4*A*C)/(2*A)))
}
print(ec2grado(-3,2,1))
```

## Pregunta 6

Tomando el vector vec = c(0,9,98,2,6,7,5,19,88,20,16,0), da 3 opciones diferentes para calcular el
subvector c(9,19,20,16)

Tomando el vector vec definido en el apartado anterior, busca

- qué entradas son pares
- qué entradas no son pares y mayores que 20
- dónde toma vec su valor máximo
- dónde toma vec sus valores mínimos

```{r}
vec <- c(0,9,98,2,6,7,5,19,88,20,16,0)

vec[c(2,8,10,11)] #opcion 1

vec[c(2,8,10:11)] #opcion 2

vec[vec >= 9 & vec <= 20] #opcion 3

vec[vec == 9 | vec == 19 | vec == 20 | vec == 16] #opcion 4

which(vec %% 2 == 0) # Entradas Pares

which(vec %% 2 != 0 & vec > 20) # Entradas no son pares y mayores que 20

which.max(vec) # valor maximo

which.min(vec) # valor minimo

```

## Pregunta 7

Da la entra (2,2) de $A\cdot (A+A) \cdot A$, con

$$A = \begin{pmatrix}
1 & 2 \\
3 & 4 \\
\end{pmatrix}$$

```{r}
A <- matrix(1:4, nrow = 2, byrow = T)
B = A%*%(A+A)%*%A
B
B[2,2]
```

## Pregunta 8

Da los valores propios de la matriz

$$B = \begin{pmatrix}
2 & 4 & -6 \\
0 & 0 & 3 \\
0 & -2 & 5
\end{pmatrix}$$

```{r}
B = rbind(c(2,4,-6), c(0,0,3), c(0,-2,5))
B
eigen(B)$values
```

## Pregutna 9

Da, redondeando a 3 cifras decimales, los vectores propios de la matriz

$$C = \begin{pmatrix}
-48 & 35 & -12 \\
-134 & 95 & -32 \\
-194 & 133 & -44
\end{pmatrix}$$

```{r}
C <- matrix(c(-48,35,-12,-134,95,-32,-194,133,-44), nrow = 3, byrow = T)
C
round(eigen(C)$vectors,3)
```

## Pregunta 10

Da el rango de la matriz


$$D = \begin{pmatrix}
-2 & -8 & -2 & 3 \\
-3 & -6 & -1  & 2 \\
-9 & -22 & -3 & 7 \\
-18 & -44 & -8 & 15
\end{pmatrix}$$

```{r}
D <- rbind(c(-2, -8, -2, 3), c(-3, -6, -1, 2), c(-9, -22, -3, 7), c(-18, -44, -8, 15))
D
qr(D)$rank
```

